# 试算平衡表中如何填列使用权资产和租赁负债

提问人：青 枫 666 时间：2022-03-04 21:02:37
企业在适用新租赁准则时，初始确认时使用权资产时等于尚未支付的租赁付款额的现值，但后续使用权资产按直线法摊销，而租赁负债按尚未支付的租赁付款额的现值确认，在年末时二者不相等，请问该如何在试算平衡表上填列二者？下一年需要支付的租赁付款额是否需要计入一年内到期的非流动资产里面？

回答人：chenyiwei
1 、分别作为资产和负债填列，无特殊问题。
2 、将于下一年度减少的租赁负债账面价值（即本年末租赁负债账面价值与下一年末预计的租赁负债账面价值之间的差额）列报为“一年内到期的非流动负债”。